---
output: github_document
---

```{r, echo=F, message=F, warning=F}
library(dplyr)
library(ggplot2)
library(ggfocus)
library(jsonlite)
```


```{r, echo = FALSE}
# Banco simulado para manipulação
ra <- 123
set.seed(ra)
b0 <- runif(1, -2, 2); b1 <- runif(1, -2, 2)
bB <- 2; bC <- 3
n <- 5
x <- rpois(n, lambda = 4) + runif(n, -3, 3)
grupo <- sample(LETTERS[1:3], size = n, replace = TRUE)
y <- rnorm(n, mean = b0 + b1*x + bB*(grupo=="B") + bC*(grupo=="C"), sd = 2)
db <- data.frame(x = x, grupo = grupo, y = y, momento_registro = lubridate::now(),
                 ID = seq(1, length(x)))
```

# API_Regressao_Linear

Esta API foi desenvolvida por Eric Pavarin Lima, João Victor Siqueira Rodrigues,
Lara Maria Herrera Drugowick e Rodrigo Caldiron, 
como parte das atividades realizadas na disciplina de ME918-2S-2024 
(Produto de Dados) do curso de Estatística da UNICAMP.

## Introdução
`API_Regressao_Linear` é uma interface que permite ao usuário interagir com um 
banco de dados, por meio de manipulações de adição,
modificação e remoção de observações. Também possibilita ao usuário a 
utilização de um modelo de regressão linear que traz as estimativas dos 
parâmetros do modelo, suas significâncias estatísticas, predições para novos dados e 
gráficos de dispersão relacionados tanto à reta de regressão ajustada, 
quanto aos resíduos.

Ela foi criada e desenvolvida a partir do pacote `plumber` do R (e testada através do `Swagger`) que, define uma estrutura de API a partir de rotas, facilitando a implementação e a verificação com testes para validar o comportamento das mesmas.

## Uso
Para exemplificação, considere o seguinte banco de dados simulado com cinco observações:

```{r, echo = FALSE}
db
```
onde

- `x`: variável preditora de natureza númerica.
- `grupo`:variável preditora categórica. 
- `y`:variável resposta.
- `momento_registro`: horário em que a observação foi gerada.
- `ID`: identificador responsável pela exclusividade da observação.

## Rotas

### Dados
`/data/add_row`: Rota responsável por adicionar uma nova observação por requisição, recebendo os seguintes argumentos:

- `x`
- `grupo`
- `y`

Para exemplificar, considere a seguinte requisição `/data/add_row?x=5&grupo=A&y=10` (`x = 10`, `grupo = A`, `y = 10`).

```{r, echo = FALSE}
db[6,] <- data.frame(x = 5, grupo = "A", y = 10, momento_registro = lubridate::now(),
ID = 6)
db
```

Além disso, mais duas rotas foram adicionadas para garantir melhor manutenção dos dados, já que estar limitado apenas à inserção de novas variáveis pode gerar problemas, como a impossibolidade de correção para a adição de uma informação errada.

`/data/delete_row`: Rota que exclui observações de três maneiras diferentes, recebendo como argumento o `ID`. A primeira forma é feita excluindo uma única observação. Suponha que deseja-se excluir o `ID = 1`, então, a requisição é `/data/delete_row?ID=1`.

```{r, echo = FALSE}
db[-1,]
```

Em certos casos, é preferível excluir uma sequência de observações, isso pode ser feito por meio da sequência `1:3` (isto é, as observações de 1 à 3 estão sendo excluídas), cuja requisição é dada por `/data/delete_row?ID=1%3A4`.

```{r, echo = FALSE}
db[-c(1,2,3),]
```

Por fim, a terceira maneira é utilizando vetores como `1, 3, 5`, com a requisição dada por `/data/delete_row?ID=1%2C3%2C5`.

```{r, echo = FALSE}
db[-c(2,4),]
```


`/data/change_row`: Rota que modifica uma única observação por requisição. Para isso, é necessário especificar os argumentos:

- `ID`
- `x`
- `y`
- `grupo`

Se o interesse é alterar a observação de `ID = 5` para `x = 5`, `grupo = C` e `y = 15`, tem-se que a requisição é `/data/change_row?ID=5&x=5&grupo=C&y=15`.

```{r, echo = FALSE}
db[5,] <- data.frame(x = 5, grupo = "C", y = 15, momento_registro = lubridate::now(),
ID = 5)
db
```


### Inferência
Considere que foi necessário adicionar mais observações no banco de dados para a análise inferêncial. 

```{r, echo = FALSE}
# Banco simulado para regressão
ra <- 1234
set.seed(ra)
b0 <- runif(1, -2, 2); b1 <- runif(1, -2, 2)
bB <- 2; bC <- 3
n <- 25
x <- rpois(n, lambda = 4) + runif(n, -3, 3)
grupo <- sample(LETTERS[1:3], size = n, replace = TRUE)
y <- rnorm(n, mean = b0 + b1*x + bB*(grupo=="B") + bC*(grupo=="C"), sd = 2)
db_grafico <- data.frame(x = x, grupo = grupo, y = y, momento_registro = lubridate::now(),
                 ID = seq(1, length(x)))
modelo_simulado <- lm(y ~ x + as.factor(grupo), data = db_grafico)
```

`/fit/param`: Rota que fornece as estimativas dos parâmetros da regressão, e.g. `/fit/param`.

```{r, echo = FALSE}
resultados <- list(
    beta_0 = modelo_simulado$coefficients[1],
    beta_1 = modelo_simulado$coefficients[2],
    beta_2 = modelo_simulado$coefficients[3],
    beta_3 = modelo_simulado$coefficients[4],
    QME = anova(modelo_simulado)[3, 3]
)

toJSON(resultados, pretty = TRUE)
```

`/fit/residuals`: Rota que retorna todos os resíduos da regressão. Nesse exemplo é exibido apenas os seis primeiros, e.g. `/fit/residuals`.

```{r, echo = FALSE}
toJSON(head(modelo_simulado$residuals))
```

`/fit/p_values`: Rota que informa sobre a significância estatística dos parâmetros, e.g. `/fit/p_values`.

```{r, echo = FALSE}
resultado <- list(
    beta0 = summary(modelo_simulado)$coefficients[1, "Pr(>|t|)"],       
    beta1 = summary(modelo_simulado)$coefficients[2, "Pr(>|t|)"],          
    beta2 = summary(modelo_simulado)$coefficients[3, "Pr(>|t|)"],          
    beta3 = summary(modelo_simulado)$coefficients[4, "Pr(>|t|)"]
  )
toJSON(resultados, pretty = TRUE)
```

`/fit/pred`: Rota que realiza predições para novas observações. Especificando na requisição `x = 10` e `grupo = B`, e.g. `/fit/pred?x=10&grupo=B`. 

```{r, echo = FALSE}
toJSON(predict(modelo_simulado, data.frame(x = 20, grupo = "B")))
```

Além disso, essa rota pode retornar mais de uma predição, caso a requisição seja `/fit/pred?x=10%2C20&grupo=B%2CA`, isto é, `x = 10, 20` e `grupo = B, A`.

```{r, echo = FALSE}
toJSON(predict(modelo_simulado, data.frame(x = c(20, 10), grupo = c("B", "A"))))
```


### Gráficos

Considere que foi necessário adicionar mais observações ao banco de dados para a análise gráfica da regressão. 

`/plot/lm`: Rota responsável por gerar o gráfico de dispersão juntamente com a reta de regressão ajustada. Há um argumento opcional `focus` que destaca o grupo desejado. Caso não seja passado nenhum argumento, a chamada é `/plot/lm`.

```{r, echo = FALSE, warning = FALSE, message=FALSE}
db_grafico %>% ggplot(aes(x = x, y = y, col = grupo)) +
    geom_point() +
    geom_smooth(method = "lm", se = FALSE) +
    theme_bw() +
    labs(title = "Gráfico de dispersão com a reta de regressão ajustada por categoria",
         x = colnames(db_grafico)[1], y = colnames(db_grafico)[3])
```

Supondo que queremos focar no grupo `A` a chamada é `/plot/lm?focus=A`. Além disso, mais de um grupo pode ser especificado utilizando a vírgula para separá-los.

```{r, echo = FALSE, warning = FALSE, message=FALSE}
db_grafico %>% ggplot(aes(x = x, y = y, col = grupo, alpha = grupo, group = grupo)) +
    geom_point() +
    geom_smooth(method = "lm", se = FALSE) +
    theme_bw() +
    labs(title = "Gráfico de dispersão com a reta de regressão ajustada por categoria",
         x = colnames(db_grafico)[1], y = colnames(db_grafico)[3]) +
      scale_alpha_focus("A") +
      scale_color_focus("A")
```

`/plot/residuals`: Rota que realiza a requisição do gráfico de resíduos da regressão. A sua chamada é dada por `/plot/residuals`.

```{r, echo = FALSE}
modelo_simulado %>% ggplot(aes(y = .resid, x = .fitted)) +
  geom_point() +
  theme_bw() +
  labs(title = "Gráfico dos resíduos do modelo de regressão ajustado",
       x = "Observação", y ="Resíduos")
```

